【裁判字號】    95,易,276
【裁判日期】    951130
【裁判案由】    竊盜等
【裁判全文】
臺灣板橋地方法院刑事判決               95年度易字第276號
公  訴  人  臺灣板橋地方法院檢察署檢察官
被      告  戊○○
                    （另案在監執行）
            甲○○
上列被告因竊盜等案件，經檢察官提起公訴（94年度偵字第5491
號），本院判決如下：
    主  文
戊○○共同寄藏贓物，累犯，處有期徒刑肆月，如易科罰金，以
參佰元折算壹日。
甲○○共同寄藏贓物，處有期徒刑肆月，如易科罰金，以參佰元
折算壹日。
    事  實
一、戊○○曾因妨害風化案件，經台灣高等法院台南分院以87年
    度上訴字第1735號判決判處有期徒刑3 年確定，嗣於民國89
    年11月4 日縮短刑期假釋出監，並於90年7 月13日假釋期滿
    ，其後又因傷害及不安全駕駛等罪案件，經臺灣臺北地方法
    院分別以92年度易字第333 號判決判處有期徒刑4 月、以92
    年度交易字48號判決判處有期徒刑3 月，其後經法院定執行
    刑為有期徒刑6 月，而於93年2 月6 日因徒刑執行完畢出監
    （構成累犯），此後戊○○再因竊盜案件，經本院以94年度
    簡字第2954號判決判處有期徒刑5 月確定，於95年9 月7 日
    入監執行。詎戊○○仍不知悔改，與甲○○明知丙○○（所
    犯竊盜罪另經本院判處有期徒刑1 年確定）所持有之乙○○
    國民身份證及汽車駕駛執照各1 張，以及丁○○之全民健康
    保險卡係屬來路不明之贓物（乙○○部分，係在94年1 月27
    日，在臺北縣三重市○○街143 號前遭不明人士搶奪而失落
    ；蔡有全部分，係在93年2 月底，在其臺北縣中和市○○街
    4 巷11號住處遭不詳身份之人侵入竊盜所失落），竟共同基
    於寄藏贓物之犯意聯絡，於94年3 月中旬間某日，在戊○○
    所承租位於臺北縣板橋市○○○路213 巷7 號「宏欣旅社」
    30 1室內，允諾丙○○之請託而為之受寄藏放。嗣於94年3
    月29日20時30分許，戊○○、甲○○等人為警在前述戊○○
    租屋所在查獲，並於甲○○之皮包內起出乙○○國民身份證
    及汽車駕駛執照各1 張，以及丁○○之全民健康保險卡等證
    件。
二、案經臺北縣政府警察局海山分局報請臺灣臺北地方法院檢察
    署檢察官偵查起訴。
    理  由
一、上揭事實，已經被告戊○○已於警詢及檢察官偵訊時，暨本
    院準備程序、審理時迭次坦承在卷（臺灣板橋地方法院檢察
    署94年度偵字第5491號卷第29頁、第154 頁至第155 頁、第
    233 頁至第234 頁，本院卷第209 頁、第239 頁），核與同
    案共犯甲○○於檢察官偵訊時所為陳述內容（同前檢察署94
    年度偵字第5491號卷第154 頁至第155 頁、第233 頁至第23
    4 頁）及於本院準備程序所述經過（本院卷第58頁）相符，
    且據同案被告丙○○於本院審理時就其交付被告戊○○、甲○○等人有關被害人乙○○之證件部分陳述明白（按甲○○
    、丙○○等人在偵、審程序所為陳述內容，均經被告戊○○
    同意引用作為證據，參本院卷第221 頁；故此部分依刑事訴
    訟法第159 條之5 之規定，即有證據能力），復據被害人乙○○、丁○○分別於警詢中指述被害情節明確（同前檢察署
    94 年 度偵字第5491號卷第45頁至第50頁，又被告戊○○就
    此部分亦同意引用作為證據，參本院卷第221 頁，故此部分
    亦有證據能力），且有臺北縣政府警察局海山分局搜索扣押
    筆錄、扣押物品目錄表、贓物認領保管單（前揭偵查卷第85
    頁至第88頁、第112 頁至第115 頁）附卷可佐，是就被告戊○○部分之事證明確，其犯行即堪認定。
二、至於被告甲○○雖於本院審理時並不否認前揭乙○○之國民
    身份證及汽車駕駛執照、丁○○之全民健康保險卡均係警於
    查獲時當場自其皮包內所尋得等情不諱，但矢口否認有贓物
    罪犯行，辯稱：伊不知戊○○曾經放置上開物品至伊皮包內
    ，伊係迨至警察將皮包物品全部掏出後，始見到前述證件云
    云。然查，上開寄藏贓物之犯行，業經被告甲○○於警詢、
    檢察官偵訊時坦承明白（參前述檢察署94年度偵字第5491號
    卷第37頁至第38頁、第40頁，第154 頁至第155 頁、第233
    頁至第234 頁），核與證人即同案共犯戊○○警詢時及偵查
    中所為之前揭陳述內容吻合，復有前揭被害人乙○○、丁○○之警詢筆錄、臺北縣政府警察局海山分局搜索扣押筆錄、
    扣押物品目錄表、贓物認領保管單等存卷可稽。揆諸本件乃
    警在94年3 月29日20時30分所查獲，而被告戊○○復於偵查
    中即坦承前揭物品係同案被告丙○○於94年3 月30 日 檢察
    官偵訊之前2 個星期所交付並委其保管（偵查卷第154 頁反
    面），堪認前揭證件至少已放置於被告甲○○之皮包內達2
    星期之時間，而以上開證件其數量非少（共計3 張）、亦有
    相當之體積，且屬方正甚至有為堅硬之質材（如全民健康保
    險卡），並非難以察覺之物，若被告戊○○未於事先徵得被
    告甲○○之首肯，則被告甲○○豈能對於自己隨身攜帶之皮
    包其內藏放上開多樣證件乙事全然毫無瞭解？是則被告甲○○辯稱不知所持皮包裡面留有上開證件云云，實難置信，其
    所辯各節，要係事後翻供卸責之詞，不足採信。而證人戊○○雖於本院審理時改稱並未告知甲○○伊已放置丙○○委託
    保管之物品至王女之皮包內云云，亦屬事後迴護言詞，要難
    相信。故本件被告甲○○寄藏贓物之事證亦已明確，犯行也
    可認定。
二、又行為後法律有變更者，依修正前刑法第2 條第1 項之規定
    ，以適用裁判時法為原則，如行為時法有利於行為人，則例
    外適用行為時法；依修正後刑法第2 條第1 項規定，以適用
    行為時法為原則，惟如裁判時法有利於行為人，則例外的適
    用裁判時法。查被告行為後：(一)刑法第28條共同正犯之規定
    ，業於95年7 月1 日經修正生效施行，修正前刑法第28條雖
    由「二人以上共同實施犯罪之行為者，皆為正犯。」，修正
    更改為「二人以上共同實行犯罪之行為者，皆為正犯」。然
    關於上開共同正犯之條文用語之修正，並不影響本件之論罪
    科刑，不生新舊法比較適用之問題，仍應適用行為時法即修
    正前刑法第28條之規定。(二)刑法第47條之規定，亦於95 年7
    月1 日經修正生效施行，惟被告戊○○有如事實欄所載前科
    紀錄，並於受有期徒刑執行完畢後5 年內，故意再犯本件有
    期徒刑以上之罪，不論依修正前後之刑法第47條或第47條第
    1 項，之規定，均構成累犯，對被告而言並無有利或不利之
    情形，自不生新舊法比較之問題，應逕依修正前之刑法第47
    條，論以累犯。(三)又被告戊○○、甲○○所犯之刑法第349
    條第2 項寄藏贓物罪之法定罰金刑，刑法第33條第5 款於上
    開時間亦經修正為「罰金：新台幣一千元以上，以百元計算
    之。」，比較修正前後，以舊法較有利於被告，依上所述，
    本件亦應適用修正前之刑法第33條第5 款，併此敘明。
三、核被告戊○○、甲○○明知同案被告丙○○所交付之乙○○
    國民身份證及汽車駕駛執照各1 張、丁○○之全民健康保險
    卡1 張均為贓物仍應允代為保管之行為，各係犯刑法第349
    條第2 項之寄藏贓物罪。又被告戊○○、甲○○間，就前揭
    犯行具有犯意聯絡及行為分擔，應以共同正犯論。又被告戊○○曾因妨害風化案件，經台灣高等法院台南分院以87年度
    上訴字第1735號判決判決判處有期徒刑3 年確定，嗣於89年
    11月4 日縮短刑期假釋出監，並於90年7 月13日假釋期滿，
    其後又因傷害及不安全駕駛等罪案件，經臺灣臺北地方法院
    分別以92年度易字第333 號判決判處有期徒刑4 月、以92年
    度交易字48號判決判處有期徒刑3 月，其後經法院定執行刑
    為有期徒刑6 月，於93年2 月6 日因徒刑執行完畢出監，此
    有臺灣高等法院被告前案紀錄表在卷可稽，其前受有期徒刑
    執行完畢後5 年內，再犯本件有期徒刑以上之罪，應依前述
    之修正前刑法第47條規定，論以累犯，並加重其刑。爰審酌
    被告戊○○、甲○○各犯罪之動機、手段、目的，所生危害
    及所得財物，及其犯罪後或坦承不法、或仍飾詞辯解之態度
    等及其他一切情狀，分別量處被告各如主文第1 、2 項所示
    之刑。又被告戊○○、甲○○行為時之刑法第41條第1 項前
    段規定：「犯最重本刑為5 年以下有期徒刑以下之刑之罪，
    而受6 個月以下有期徒刑或拘役之宣告，因身體、教育、職
    業、家庭之關係或其他正當事由，執行顯有困難者，得以1
    元以上3 元以下折算一日，易科罰金。」又被告等人行為時
    之易科罰金折算標準，修正前罰金罰鍰提高標準條例第2條
    前段（現已刪除）規定，就其原定數額提高為10 0倍折算1
    日，則本件被告等人行為時之易科罰金折算標準，應以銀元
    300 元折算1 日，經折算為新臺幣後，應以新臺幣900 元折
    算為1 日。惟95年7 月1 日修正公布施行之刑法第41條第1
    項前段則規定：「犯最重本刑為五年以下有期徒刑以下之刑
    之罪，而受六個月以下有期徒刑或拘役之宣告者，得以新臺
    幣一千元、二千元或三千元折算一日，易科罰金。」比較修
    正前後之易科罰金折算標準，以95年7 月1 日修正公布施行
    前之規定，較有利於被告，故本件應依刑法第2 條第1 項前
    段，適用修正前刑法第41條第1 項前段規定，定其折算標準
    ，併此說明。
據上論斷，應依刑事訴訟法第299 條第1 項前段，刑法第2 條第
1 項前段、刑法第349 條第2 項、（修正前）第28條、（修正前
）第41條、（修正前）第33條第5 款，罰金罰鍰提高標準條例第
1 條前段、（修正前）罰金罰鍰提高標準條例第2 條，判決如主
文。
本案經檢察官朱學瑛到庭執行職務。
中    華    民    國    95    年    11    月    30    日
                  刑事第三庭審判長法  官  陳忠行
                                  法  官  廖怡貞
                                  法  官  蕭胤瑮
上列正本證明與原本無異。
如不服本判決，應於判決送達後十日內向本院提出上訴狀（應附
繕本），上訴於臺灣高等法院。
                                  書記官  黃炎煌
中    華    民    國    95    年    11    月    30    日
附錄本案論罪科刑法條全文：
刑法第349條：
收受贓物者，處3年以下有期徒刑、拘役或5百元以下罰金。
搬運、寄藏、故買贓物或為牙保者，處5 年以下有期徒刑、拘役
或科或併科1 千元以下罰金。
因贓物變得之財物，以贓物論。


司法院資訊處製作；財團法人民間司法改革基金會備份。
